臺灣新竹地方法院刑事判決　　　　　　　　94年度易字第27號
　　公　訴　人　臺灣新竹地方法院檢察署檢察官
　　被　　　告　甲○○　男　3.
上列被告因竊盜案件，經檢察官聲請簡易判決處刑（93年度速偵
字第1070號），本院改依通常程序審理，並依簡式審判程序判決
如下：
    主  文
甲○○連續攜帶兇器竊盜，處有期徒刑柒月。緩刑年。扣案之
鑿子壹支，沒收。
    事  實
一、甲○○基於意圖為自己不法所有之概括竊盜犯意，於附表所
    示之犯罪時間、犯罪地點，均持客觀上足以對人之生命、身
    體安全構成威脅且具有危險性而足供兇器使用之長約30公分
    之榔頭（未據扣案、現下落不明）及長約28公分之鐵製鑿子
    各1支，以敲壞墳墓兩側之不鏽鋼鐵門門鎖而拉起鐵門之方
    式，連續竊取附表所示之不鏽鋼鐵門共7扇，得手後，將附
    表編號1、2、3所示之不鏽鋼鐵門載往廢五金廠回收場，以
    每公斤新臺幣（下同）20元之價格變賣，得款約1,000元後
    ，供己花用。嗣於93年12月1日下午3時30分許，甲○○竊得
    附表編號4所示之不鏽鋼鐵門後，以車號HOY-190號機車載離
    現場，為路人丙○○所發覺而報警查獲，並扣得甲○○所有
    、竊取不鏽鋼鐵門所用之鑿子1支。
二、案經新竹縣警察局新埔分局報請臺灣新竹地方法院檢察署檢
    察官聲請簡易判決處刑。
    理  由
甲、程序部分
    本件被告甲○○所犯加重竊盜罪，係非死刑、無期徒刑、最
    輕本刑為三年以上有期徒刑之罪，被告於本院準備程序進行
    中，就被訴事實為有罪之陳述，經本院合議庭認合於刑事訴
    訟法第273條之1第1項之規定，裁定進行簡式審判程序。
乙、實體部分
一、訊據被告甲○○對於事實欄所載事實，迭於警詢、偵訊（見
    偵字第1070號偵查卷第6至10、42、42-1頁）及本院準備程
    序、審理程序中均坦承不諱，並經被害人乙○○、證人丙○○於警詢中指述、證述被告竊盜情節在卷可佐（見同上偵查
    卷第11至14、16至18頁），且有贓物認領保管收據、照片（
    見同上偵查卷第20至35頁）附卷可稽，復有被告所有、供竊
    取不鏽鋼鐵門所用之鑿子1支扣案可證，是認被告上開自白
    內容應與事實相符，從而，本件事證已臻明確，被告為攜帶
    兇器竊盜犯行，堪予認定，自應依法予以論罪科刑。
二、被告為附表所示犯行時，均持用長約30公分之榔頭（未據扣
    案、現下落不明）及長約28公分之鐵製鑿子各1支，核屬客
    觀上足以對人之生命、身體安全構成威脅且具有危險性，應
    為兇器，核犯刑法第321條第1項第3款之攜帶兇器竊盜罪。
    被告先後4次竊盜行為，時間緊接、手法相同，所犯之罪名
    及基本犯罪構成要件均相同，顯係基於概括犯意反覆為之，
    為連續犯，應依刑法第56條之規定，論以連續攜帶兇器竊盜
    罪一罪，並加重其刑。公訴意旨雖僅就被告為附表編號4部
    分提起公訴，而被告為附表編號1、2、3之犯行雖未據公訴
    人提起公訴，惟被告此部分行為，與經提起公訴之部分，有
    連續犯之裁判上一罪之關係，已如前述，本院自應併予審酌
    ，附此敘明。爰審酌被告正值年輕力壯，當力圖向上，猶思
    不勞而獲，多次竊取他人財物，變賣得款供己花用，致被害
    人遭受財產上損害，併審酌其行竊手段、方式，所生危害，
    暨其犯後坦承犯行堪稱態度良好等一切情狀，量處如主文所
    示之刑。
三、末查，被告前於89年間因竊盜案件，經本院於90年7月12日
    以90年度易字第109號判處有期徒刑6月、緩刑2年確定，因
    緩刑期滿未經撤銷視為未曾受有期徒刑以上刑之宣告，有臺
    灣新竹地方法院檢察署刑案資料查註紀錄表及臺灣高等法院
    被告全國前案紀錄表在卷足按，其因一時失慮致罹刑章，犯
    罪後坦承犯行，態度良好，並經被害人乙○○於警詢中指明
    被告業已當面道歉而不願提出告訴等語，足見被害人已有原
    諒被告之意，且被告經此次偵審程序，當知所警惕，信無再
    犯之虞，本院認其所受宣告之刑以暫不執行為適當，故併予
    宣告緩刑3年，以啟自新。
四、扣案之鑿子1支，為被告所有、供其犯附表所示竊盜犯行所
    用之物，已據被告於本院供承無訛，依刑法第38條第1項第2
    款之規定，併予宣告沒收。另被告持用之榔頭1支，未據扣
    案，並經被告指明該榔頭下落不明，為免日後執行沒收之困
    難，自不併予宣告沒收，附此敘明。
五、公訴意旨另認被告竊取被害人丁○○、丙○○祖墳之不鏽鋼
    鐵門云云，經查：被告於於偵訊、本院審理中坦承竊盜時間
    、方式均詳如本案附表所示，且均已得手後變賣，並無拆下
    不鏽鋼鐵門尚未搬走之竊盜未遂行為之情，惟被害人丁○○
    、丙○○所指述：祖墳之不鏽鋼鐵門既未經竊賊搬離現場等
    情，尚無足認定係本案被告所為竊盜犯行，不得據此認定被
    告有竊取被害人丁○○、丙○○祖墳之不鏽鋼鐵門之犯行，
    又縱認被告確有竊取該不鏽鋼鐵門犯行，亦與本案前開論科
    之附表所示竊盜犯行間，具有連續犯之裁判上一罪關係，是
    本院就此部分不另為無罪之諭知，併此敘明。
六、據上論斷，應依刑事訴訟法第452條、第273條之1第1項、第
    299條第1項前段，刑法第56條、第321條第1項第3款、第74
    條第1款、第38條第1項第2款，判決如主文。
本案經檢察官許麗美到庭執行職務。
中　　華　　民　　國　　94　　年　　3 　　月　　11　　日
                  刑事第一庭法  　官  黃  美  文
以上正本證明與原本無異。
如不服本判決，應於判決送達後10日內向本院提出上訴狀 (應附
繕本)，上訴於臺灣高等法院。
中　　華　　民　　國　　94　　年　　3 　　月　　11　　日
                            書 記 官  陳  秀  子
附錄本案論罪科刑所適用法條全文：
刑法第321條第1項第3款：
犯竊盜罪而有左列情形之一者，處六月以上、五年以下有期徒刑
：
三、攜帶兇器而犯之者。
附表：
┌──┬────┬────┬────┬───┬─────┬────┬───┐
│編號│犯罪時間│犯罪地點│犯罪方式│被害人│所得財物　│所犯法條│備  註│
│    │        │        │        │      │          │及罪名  │      │
├──┼────┼────┼────┼───┼─────┼────┼───┤
│1   │93年11月│新竹縣新│持己有之│不詳  │不鏽鋼鐵門│刑法第32│      │
│    │29日下午│埔鎮上寮│客觀上足│　　  │2扇       │1條第1項│      │
│　　│        │里第六公│供兇器使│　　　│          │第3款之 │      │
│　　│        │墓內    │用之長約│　　　│          │攜帶兇器│      │
│　　│        │        │30公分之│      │          │竊盜罪  │      │
│　　│        │        │榔頭及長│      │          │        │      │
│    │        │        │約28公分│      │          │        │      │
│    │        │        │之鑿子各│      │          │        │      │
│    │        │        │1支，竊 │      │          │        │      │
│    │        │        │取不詳姓│      │          │        │      │
│    │        │        │氏墳墓之│      │          │        │      │
│    │        │        │鐵門共2 │      │          │        │      │
│    │        │        │扇，得手│      │          │        │      │
│    │        │        │後，變賣│      │          │        │      │
│    │        │        │得款花用│      │          │        │      │
│    │        │        │。      │      │          │        │      │
├──┼────┼────┼────┼───┼─────┼────┼───┤
│2   │93年11月│同上    │持編號1 │同上  │同上      │同上    │      │
│    │30日下午│        │所示之榔│      │          │        │      │
│　　│2、3時許│        │頭、鑿子│　　　│          │        │      │
│　　│        │        │各1支， │　　　│          │        │      │
│　　│        │        │竊取不詳│　　　│          │        │      │
│　　│        │        │姓氏墳墓│      │          │        │      │
│    │        │        │之鐵門共│      │          │        │      │
│    │        │        │2扇，得 │      │          │        │      │
│    │        │        │手後，變│      │          │        │      │
│    │        │        │賣得款花│      │          │        │      │
│    │        │        │用。    │      │          │        │      │
├──┼────┼────┼────┼───┼─────┼────┼───┤
│3   │93年12月│同上    │持編號1 │不詳  │不鏽鋼鐵門│同上    │      │
│    │1日下午2│        │所示之榔│　　  │1扇       │        │      │
│　　│時30分許│        │頭、鑿子│　　　│          │        │      │
│　　│        │        │各1支， │　　　│          │        │      │
│　　│        │        │竊取不詳│      │          │        │      │
│　　│        │        │姓氏墳墓│      │          │        │      │
│    │        │        │之鐵門共│      │          │        │      │
│    │        │        │1扇，得 │      │          │        │      │
│    │        │        │手後，變│      │          │        │      │
│    │        │        │賣得款花│      │          │        │      │
│    │        │        │用。    │      │          │        │      │
├──┼────┼────┼────┼───┼─────┼────┼───┤
│4   │93年12月│同上    │持編號1 │乙○○│不鏽鋼鐵門│同上    │起訴案│
│    │1日下午3│        │所示之榔│　　　│2扇（價值 │        │號：93│
│　　│時30分許│        │頭、鑿子│      │約10,000元│        │年度速│
│　　│        │        │各1支， │      │）        │        │偵字第│
│　　│        │        │竊取胡姓│      │          │        │1070號│
│　　│        │        │墳墓之鐵│      │          │        │      │
│    │        │        │門共2扇 │      │          │        │      │
│    │        │        │，得手後│      │          │        │      │
│    │        │        │，為路人│      │          │        │      │
│    │        │        │丙○○發│      │          │        │      │
│    │        │        │理後報警│      │          │        │      │
│    │        │        │處。    │      │          │        │      │
└──┴────┴────┴────┴───┴─────┴────┴───┘
